臺灣高等法院刑事判決　　　　　　　　 96年度上易字第443號
上　訴　人　臺灣板橋地方法院檢察署檢察官
被　　　告　甲○○
　　　　　　　　　　30號
上列上訴人因被告詐欺案件，不服臺灣板橋地方法院95年度易字
第801號，中華民國96年1月17日第一審判決（起訴案號：臺灣板
橋地方法院檢察署95年度偵字第9484號，移送併辦審理：臺灣板
橋地方法院檢察署檢察官95年度偵字第19885號），提起上訴，
本院判決如下：
    主  文
原判決撤銷。
甲○○連續意圖為自己不法之所有，以詐術使人將本人之物交付
，處有期徒刑壹年陸月。
    事  實
一、甲○○基於意圖為自己不法所有之概括犯意，於民國（下同
    ）94年10月份間起，連續向陳天賜及簡文輝佯稱可幫助其等
    以新臺幣（下同）五百萬元標得臺北市政府95年度元宵節燈
    會（下稱臺北燈會）攤位，並由陳天賜轉告其妻乙○○（原
    名謝玉媛，現已與陳天賜離婚）及簡文輝轉告其妻杜昕倫（
    原名杜蕙玟，現已與簡文輝離婚）（聲請簡易判決處刑書誤
    為甲○○向乙○○詐款），致使陳天賜、乙○○、簡文輝及
    杜昕倫四人均因而陷於錯誤，由乙○○、杜昕倫分別於以如
    附表一、二所示之時間、方式、數額匯款予甲○○設於上海
    商業儲蓄銀行土城分行（下稱上海銀行）帳號000000000000
    00之帳戶，詎甲○○並未持以投標臺北燈會，嗣於95年1月
    間，甲○○佯稱因未得標並表示願意退還前揭款項後即避不
    見面，至此陳天賜、乙○○、簡文輝及杜昕倫始悉受騙。
二、案經乙○○訴由臺北縣政府警察局土城分局報請臺灣板橋地
    方法院檢察署檢察官偵查後聲請以簡易判決處刑暨杜昕倫訴
    由臺灣板橋地方法院檢察署檢察官偵查移送併案審理。
    理  由
一、被告甲○○固坦承與證人即被害人陳天賜、簡文輝有金錢上
    之往來，惟否認詐欺犯行，辯稱略以：「系爭款項為陳天賜
    、簡文輝向其借錢之還款，並無投資臺北燈會情事」云云，
    其原審辯護意旨則略以：「告訴人及被害人就所匯入之投資
    金額等之指述前後不同，互核不一，故非足採信」等語。
二、惟查：
(一)、被告甲○○於警詢、偵查所為陳述，分別屬於該管司法警察
    、檢察官本於刑事訴訟法規定所賦偵查犯罪職務權限訊問而
    製作之紀錄文書，且被告於警詢、偵查至審理，均未就該等
    文書以有受強暴、脅迫、恐嚇、詐欺、疲勞訊問等不正方法
    ，違反意願而取供之情事，因認被告於警詢、偵查所為供述
    ，具備任意性，自得採為認定犯罪事實之證據。證人即告訴
    人杜昕倫、乙○○於警詢之指訴暨偵查所為陳述，因被告以
    外之人於偵查向檢察官所為陳述，除顯有不可信之情況者外
　　，得為證據，刑事訴訟法第159條之1第2項定有明文；至所
　  謂不可信之情況，則指法院應審酌被告以外之人於陳述時，
    其所處外在環境、情狀，如：其陳述時之心理狀況、有無受
    到外力干擾等，以為判斷之依據。查本案證人於偵查，乃本
    於其自由意識，就自己親身見聞事項所為證言；審酌上開規
    定立法理由前段：「檢察官職司追訴犯罪，必須對於被告之
    犯罪事實負舉證之責。就審判程序之訴訟構造言，檢察官係
    屬與被告相對立之當事人一方，是偵查中對被告以外之人所
    為偵查筆錄，或被告以外之人向檢察官所提書面陳述，性質
　　均屬傳聞證據，且常為認定被告有罪之證據，如未予被告反
  　對詰問、適當辯解之機會，一律准其為證據，似與當事人進
    行主義之精神不無扞格之處，對被告之防禦權亦有所妨礙」
    等所示之立法意旨，可知被告之對質詰問權於檢察官訊問證
    人時是否受到妥適保障，亦為判斷是否有該條所稱「顯有不
    可信之情況」之重要認定標準之一，本件偵查檢察官傳訊證
    人陳述，遍查全卷尚難認證人當時之陳述有何顯不可信之特
    別情況，是據上開說明，認為證人於偵查時之陳述，具證據
    能力。又證人於警詢筆錄時是否具證據能力，查前述警詢筆
    錄係由該管司法警察之公務員，本於刑事訴訟法所賦偵查犯
    罪職權而為調查並製作者，又查無何影響證人自由意願而違
    背其意思陳述之情事，足認無顯不可信之特別情況存在，是
    依前揭說明，認為證人於警詢所為指訴，自得為證據。至於
    被告甲○○於上海商業銀行土城分行之開戶資料及帳戶往來
    明細、告訴人乙○○之0000000000行動電話號碼通聯紀錄、
    告訴人乙○○及杜昕倫之匯款單據影本等，固均屬被告以外
    之人於審判外所為之書面陳述，惟前揭文書，業經被告甲○
    ○於原審表示沒有意見（原審卷第178頁至181頁），審酌上
    開各該文書作成時之情況，並無何虛捏作假情事，足認為適
    當，是依刑事訴訟法第159條之5第1項規定，前述各該文書
    均得為證據。
(二)、被告甲○○於94年10月份間起，連續向陳天賜及簡文輝佯稱
    可幫助其等以五百萬元標得臺北市政府95年度元宵節燈會（
    攤位，並由陳天賜轉告其妻乙○○及簡文輝轉告其妻杜昕倫
    （聲請簡易判決處刑書誤為甲○○向乙○○詐款），致使陳
    天賜、乙○○、簡文輝及杜昕倫四人均因而陷於錯誤，由乙
    ○○、杜昕倫分別於以如附表一、二所示之時間、方式、數
    額匯款予甲○○設於上海商業儲蓄銀行土城分行（下稱上海
    銀行）帳號00000000000000之帳戶，詎甲○○並未持以投標
    臺北燈會，嗣於95年1月間，甲○○佯稱因未得標並表示願
    意退還前揭款項後即避不見面，至此陳天賜、乙○○、簡文
    輝及杜昕倫始悉受騙等情，業據證人即告訴人杜昕倫、乙○
    ○、證人即被害人簡文輝、陳天賜、證人古麗玉及吳美秀於
    警詢、偵查及原審指述與證述綦詳（第9484號偵卷第11至14
    頁、第22至23頁、他字第1283號偵卷第3至4頁、第23至24頁
    、原審卷第110頁至第140頁），並有被告甲○○於上海銀行
    之開戶資料及帳戶往來明細、告訴人乙○○之0000000000行
　　動電話號碼通聯紀錄、告訴人乙○○及杜昕倫之匯款單據影
　  本等附卷可稽。
(三)、被告甲○○雖辯稱：「不認識告訴人乙○○不可能邀其投資
    」云云，然告訴人乙○○提出自己使用之0000000000行動電
    話號碼通話明細中，被告之0000000000電話號碼於94年9月
　　至95年2月間共有12次之撥入之通話紀錄，及一次由告訴人
  　乙○○撥予被告甲○○之通話紀錄，依如此頻繁之通話次數
    ，足證被告認識告訴人乙○○，而告訴人乙○○亦認識被告
    方可能匯款入被告之帳戶。被告甲○○雖另辯稱：「係借款
    予簡文輝、陳天賜」等語，然依被告甲○○及證人即其妻鄧
    春玉之所略稱：「關於所有出借予被害人之款項共二百餘萬
    元，或為被告直接拿回家來的錢，或係已存放於家中之金錢
    ，均非由金融機構提領出來，且被告從外面所拿回家的金錢
    ，亦均放在家裡未存放於金融機構，故無金融紀錄足證有借
    錢予被害人」等詞。足見被告甲○○及其妻鄧春玉之金錢管
    理方式與大量金錢應存放金融機構常理不符，其等所稱顯違
    常情而不足取。至於其等另略稱：「在被害人等歸還款項時
    ，匯入被告之上海銀行帳戶」等情，則又與借出款項之管理
    方式不同而有疑問。且查，被告甲○○就其上海銀行帳戶中
    由告訴人等所匯入之款項部份，辯稱略以：「係因被告曾借
    款予陳天賜及簡文輝，而被害人匯入此款項以還款」等語，
　　然被告卻無法提出借據證明此鉅額借貸關係，而此借貸關係
　  之存否又為陳天賜及簡文輝所爭執，復查無其他證據足證借
    貸關係存在，則被告就系爭款項為借貸還款之辯稱，尚不足
    採。
(四)、至於被告之原審辯護意旨雖略稱：「告訴人及被害人前後指
    述之金額及交付方式等之不同，質疑告訴人及被害人投資一
    事並非屬實」云云，惟按「告訴人、證人之陳述有部分前後
    不符，或相互間有所歧異時，究竟何者為可採，法院仍得本
    其自由心證予以斟酌，非謂一有不符或矛盾，即應認其全部
　　均為不可採信；尤其關於行為動機、手段及結果等之細節方
  　面，告訴人之指陳，難免故予誇大，證人之證言，有時亦有
    予渲染之可能；然其基本事實之陳述，若果與真實性無礙時
    ，則仍非不得予以採信（74年台上字第1599號）」，且證人
    之證詞每因個人觀察角度、記憶能力、表達能力、嚴謹程度
　　之不同，而有對相同事物異其供述之情形發生，而其歧異之
  　原因，未必絕對係出於虛偽所致。本件告訴人及被害人自警
    詢、偵查至審理所述金額或有出入，然本案發生迄審理已逾
    一年，其於事後追憶所為歷次指述，難免不完備，此乃供述
    證據性質所必然，惟參酌其他事證以及其等與證人古麗玉及
    吳美秀就本件係因臺北燈會而為投資之供述之基本事實均屬
  　一致之情，本於自由心證予以斟酌採信，尚不得謂其陳述有
    部分前後不符或彼此稍有不同，即認其全部均不可採信，是
　　被告之原審辯護意旨就此尚有誤會（82年台上字第1996號判
  　決意旨）。
(五)、綜上，足徵被告所辯顯係事後卸責之詞，尚難採信，本件事
    證明確，被告詐欺取財之犯行，應堪認定。
三、論罪科刑部分：
(一)、被告行為後，刑法第2條第1項於94年2月2日以華總一義字第
    09400014901號令修正公布，並自95年7月1日起施行；修正
    後刑法第2條第1項規定，已將新舊法律適用之「從新從輕」
    原則，改採「從舊從輕」原則，而此規定僅係規範行為後法
    律變更所生新舊法律比較適用之準據法，並非實體刑罰法律
    ，自不生行為後法律變更之比較適用之問題，應逕行適用新
    法第2條第1項之規定。
１、修正前刑法第56條係規定：「連續數行為而犯同一之罪名者
    ，以一罪論。但得加重其刑至二分之一」，而修正後之刑法
    已刪除該關於連續犯之規定，就其對行為人刑罰之法律效果
    以觀，以修正前之規定為有利於被告。
２、刑法第55條想像競合犯規定部分：刑法第55條修正前原係規
    定：「一行為而觸犯數罪名，或犯一罪而其方法或其結果之
    行為犯他罪名者，從一重處斷」；而被告行為後該條修正為
    ：「一行為而觸犯數罪名者，從一重處斷。但不得科以較輕
    罪名所定最輕本刑以下之刑」。亦即被告行為後，有關想像
    競合犯之規定仍保留，但科刑上有所限制；且修正後之規定
    僅係法理之明文化，非屬法律之變更，應逕行適用修正後刑
    法第55條之規定，無比較適用問題。
３、刑法第339條第1項之普通詐欺罪，法定刑為五年以下有期徒
    刑、拘役或科或併科一千元以下罰金，而修正後刑法施行法
    增訂第1條之1規定：「中華民國94年1月7日刑法修正施行後
    ，刑法分則編所定罰金之貨幣單位為新臺幣。94年1月7日刑
    法修正時，刑法分則編未修正之條文定有罰金者，自94年1
    月7日刑法修正施行後，就其所定數額提高為三十倍。但72
    年6月26日至94年1月7日新增或修正之條文，就其所定數額
    提高為三倍」，另刑法第33條第5款修正為：「主刑之種類
    如下：五、罰金：新臺幣一千元以上，以百元計算之」，是
    依修正後之法律，刑法第339條第1項普通詐欺罪所得科處之
    罰金刑最高為新臺幣三萬元、最低為新臺幣一千元；然依被
    告行為時之刑罰法律，即罰金罰鍰提高標準條例第一條前段
    規定之提高倍數十倍及修正前刑法第33條第5款規定之罰金
    最低額一元計算，該罪之罰金刑最高為銀元一萬元，最低額
    為銀元一元，若換算為新臺幣，最高額雖與新法同為新臺幣
    三萬元，然最低額僅為新臺幣三元。比較上述修正前、後之
    刑罰法律，自以被告行為時關於科處罰金刑之法律較有利於
    被告。是本件依首揭刑法第2條第1項前段規定，自應適用被
    告行為時之法律，即修正前刑法之相關規定論處。
４、綜合上述各條文修正前、後之比較，並依「新舊刑法關於刑
    之規定，雖同採從輕主義，係適用最有利於行為人之法律，
    既曰法律，自較刑之範圍為廣，比較時應就罪刑有關之共犯
    、未遂犯、連續犯、牽連犯、結合犯以及累犯加重、自首減
    輕、暨其他法定加減原因、與加減例等一切情形，綜其全部
    之結果，而為比較，再適用有利於行為人之法律處斷」（最
    高法院24年上字第4634號判例要旨）及修正後刑法第2條第1
    項前段、後段規定之「從舊、從輕」原則，爰依整體比較結
    果，適用被告行為時之法律，即修正前刑法之相關規定，予
    以論處。
(二)、按「連續犯之成立，除主觀上須基於一個概括之犯意外，客
    觀上須先後數行為，逐次實施而具連續性，侵害數個同性質
    之法益，其每一前行為與次行為，依一般社會健全觀念，在
    時間差距上，可以分開，在刑法評價上，各具獨立性，每次
    行為皆可獨立成罪，構成同一之罪名，始足當之；如數行為
    於同時同地或密切接近之時地實施，侵害同一之法益，各行
    為之獨立性極為薄弱，依一般社會健全觀念，在時間差距上
    ，難以強行分開，在刑法評價上，以視為數個舉動之接續施
    行，合為包括之一行為予以評價，較為合理，則屬接續犯，
    而為包括之一罪（86年台上字第3295號）」，亦即「接續犯
    ，係指數個在同時同地或密切接近之時地，侵害同一法益之
　  行為，因各舉動之獨立性極為薄弱，社會通念認為無法強行
    分開，乃將之包括視為一個行為之接續進行，給予單純一罪
    之刑法評價」（96年度台上字第787號判決參照）。而本件
    被告係連續為之，屬於連續犯。核被告甲○○所為，係犯刑
    法第339條第1項之詐欺取財罪，被告連續向陳天賜及簡文輝
    佯稱可幫助其等標得臺北市政府95年度元宵節燈會攤位，並
    由陳天賜轉告其妻乙○○及簡文輝轉告其妻杜昕倫，致使陳
    天賜、乙○○、簡文輝及杜昕倫四人均因而陷於錯誤，其詐
    欺取財之犯行時間密接，方法相同，顯係基於概括犯意反覆
　　為之觸犯構成要件相同之罪，為連續犯，被告以一行為，侵
  　害四名被害人簡文輝、陳天賜、杜昕倫、乙○○之財產法益
    ，係一行為觸犯四詐欺取財之罪，為想像競合犯，應依修正
    後刑法第55條前段之規定，從一重之詐欺取財罪處斷。移送
    併案審理部分，即詐欺被害人簡文輝及杜昕倫新台幣一百三
    十萬元部分，與本件已起訴部分有刑法上連續犯與想像競合
    犯之裁判上一罪關係，自應併予審理。
(三)、原審予被告論罪科刑固非無見，惟查：(一)、聲請簡易判決處
    刑書係記載甲○○陸續向乙○○詐款，原審判決認定甲○○
　　意圖向陳天賜佯稱可幫助其等標得臺北市政府元宵節燈會攤
  　位，並由陳天賜轉告其妻乙○○，但未敘明認定不同之依據
    。(二)、「接續犯，係指數個在同時同地或密切接近之時地，
　  侵害同一法益之行為，因各舉動之獨立性極為薄弱，社會通
    念認為無法強行分開，乃將之包括視為一個行為之接續進行
    ，給予單純一罪之刑法評價」（96年度台上字第787號判決
    參照）。本件被告係連續向陳天賜及簡文輝等人為詐欺犯行
    ，所侵害者為陳天賜、乙○○、簡文輝及杜昕倫四人之財產
    法益，而屬於連續犯，聲請簡易判決處刑書與併辦意旨書亦
    記載被告係陸續為之為連續犯，原審認定係接續犯，但並未
    敘述明不採檢察官書類記載之理由。(三)、檢察官併案意旨書
    另記載「簡文輝另於94年12月間，在甲○○位在台北縣土城
    市○○路○段194號2樓住處，交付20萬元予甲○○」之部分
    ，與起訴之部分有連續犯之裁判上一罪關係，此部分原審判
    決漏未敘明如何處理。以上原判決容有未洽，而檢察官循告
    訴人之請，以被告所為毀了二個家庭，致父母擔心，身心煎
　  熬，量刑似嫌過輕等詞，指摘原判決不當，然按「量刑輕重
    係屬事實審法院得依職權自由裁量之事項，苟已斟酌刑法第
　　57條各款所列情狀而未逾越法定刑度，不得遽指為違法（72
  　年台上字第6696號判例）」，本件原審判決已經詳細記載量
    刑審酌各項被告犯罪情節及犯罪後之態度等一切情狀，並予
    以綜合考量，在法定刑內科處其刑，經核原審量刑於法並無
    不合，上訴意旨既未指摘原判決科刑有何違背法令，單純就
    科刑輕重為爭執，自非適法之上訴理由，惟原判決既有可議
    ，自應將原判決予以撤銷改判。
(四)、爰審酌被告利用朋友間熟識之交情，及一般人理財之需求，
    虛構情節詐取財物，手段惡劣，且其詐得之金額不低，迄今
    又尚未賠償被害人等所受損失，因而未與被害人達成和解，
    以及致告訴人所陳之家庭因而破碎、身心煎熬等一切情狀，
    量處有期徒刑壹年陸月。
四、不另為無罪諭知部分：
(一)、聲請簡易判決處刑意旨另以被告甲○○，以上述同一情節，
    使乙○○陷於錯誤而交付一百五十萬元中超過附表一所示之
    八十八萬元之部分，為同一手法之詐欺情事，亦涉有刑法第
    339條第1項之詐欺取財罪嫌云云。
(二)、按犯罪事實應依證據認定之，無證據不得認定其犯罪事實；
    又不能證明被告犯罪者，應諭知無罪之判決，刑事訴訟法第
    154條第2項、第301條第1項分別定有明文。復按告訴人之告
    訴，本以使被告受刑事訴追為目的，故其陳述是否與事實相
    符，自應調查其他證據，以資審認，苟其所為攻擊之詞，尚
    有瑕疵，則在此瑕疵未予究明以前，即不能遽採為斷罪之基
    礎（69年度臺上字第1531號判決參照）。再認定被告有罪之
    事實，應憑證據，如未能發現相當之證據，或證據不足以證
    明，自不能以推測或擬制之方法，以為裁判之基礎；且認定
    事實所憑之證據，其為訴訟上之證明，須達於通常一般人均
    不致有懷疑，而得確信其為事實之程度者，始得據為有罪之
    認定，倘其證明尚未達到此一程度而有合理之懷疑存在時，
    尚難為有罪之認定基礎；另苟積極證據不足以為不利於被告
    事實之認定，即應為有利於被告之認定，更不必有何有利之
    證據（30年上字第816號、40年臺上字第86號、76年臺上字
    第4986號判例參照）。且證人之證言固非不得做為認定被告
    犯罪事實之證據，惟須此項證言無瑕疵可指，且與事實相符
    者，始足當之，苟證人之證言有瑕疵時，即不得做為不利被
    告認定之唯一依據。為貫徹無罪推定原則，檢察官對於被告
    之犯罪事實，應負實質舉證責任。刑事訴訟法修正後第161
    條（下稱本法第161條）第1項規定「檢察官就被告犯罪事實
    ，應負舉證責任，並指出證明之方法」，明訂檢察官舉證責
    任之內涵，除應盡「提出證據」之形式舉證責任（參照本法
    修正前增訂第163條之立法理由謂「如認檢察官有舉證責任
    ，但其舉證，仍以使法院得有合理的可疑之程度為已足，如
    檢察官提出之證據，已足使法院得有合理的可疑，其形式的
    舉證責任已盡」）外，尚應「指出其證明之方法」，用以說
    服法院，使法官「確信」被告犯罪構成事實之存在。此「指
    出其證明之方法」，應包括指出調查之途徑，與待證事實之
    關聯及證據之證明力等事項。同條第2、3、4項，乃新增法
    院對起訴之審查機制及裁定駁回起訴之效力，以有效督促檢
    察官善盡實質舉證責任，藉免濫行起訴。刑事訴訟法修正後
    第163條釐訂法院與檢察官調查證據責任之分際，一方面揭
    櫫當事人調查證據主導權之大原則，並充分保障當事人於調
    查證據時，訊問證人、鑑定人或被告之權利（同條第1項）
    ；另一方面例外規定法院得及應依職權調查證據之補充性，
    必待當事人舉證不足時，法院始自動依職權介入調查，以發
    見真實（同條第2項）；再增訂法院依職權調查證據前，應
    踐行令當事人陳述意見之程序（同條第3項），以貫徹尊重
    當事人查證之主導意見，確保法院補充介入之超然、中立。
(三)、經查，被告否認此部分犯行，而公訴意旨認被告涉犯該部分
    犯行係以告訴人乙○○於警詢及偵查之指述為其主要論據外
    ，並無任何付款之證明可供參酌，而「告訴人之告訴，係以
    使被告受刑事訴追為目的，是其陳述是否與事實相符，仍應
　　調查其他證據以資審認，即藉由補強證據之存在，以增強或
  　擔保告訴人陳述之證明力（87年度台上字第2176號判決）」
    ，倘無其他積極事證以為補強證據，尚不足逕以告訴人之指
    訴認被告就此部分有詐欺犯行；此部分既不能證明被告犯罪
    ，復查無其他積極證據足資認定被告就此有詐欺犯行，原應
    為無罪之諭知，惟被告就此部分與前述有罪部分具連續犯實
    質上一罪關係，爰不另為無罪之諭知，附此敘明。
五、移送併案審理應退回檢察官部分：
(一)、臺灣板橋地方法院95年度偵字第19885號併案意旨書，除前
    述認定有連續犯與想像競合犯裁判上一罪之被害人簡文輝、
    杜昕倫一百三十萬元部分外，尚認：「簡文輝另於94年12月
    間，在甲○○位在台北縣土城市○○路○段194號2樓住處，
    交付二十萬元予甲○○」之部分，因認為被告甲○○所為與
    前述論罪部分有連續犯之裁判上一罪關係。
(二)、經查，被告否認此部分犯行為，而公訴意旨認被告涉犯該部
    分犯行係以告訴人杜昕倫於警詢及偵查之指述為其主要論據
    外，並無任何付款之證明可供參酌，而「告訴人之告訴，係
    以使被告受刑事訴追為目的，是其陳述是否與事實相符，仍
　　應調查其他證據以資審認，即藉由補強證據之存在，以增強
  　或擔保告訴人陳述之證明力（87年度台上字第2176號判決）
    」，倘無其他積極事證以為補強證據，尚不足逕以告訴人之
    指訴認被告就此部分有詐欺犯行，而告訴人杜昕倫就前述之
    一百三十萬元部分，係提出匯款單為證據，而此二十萬元部
    分，並無任何證據可資提出，亦即並無補強證據證明，此部
    分即不能證明被告犯罪。
(三)、查案件起訴後，檢察官認有裁判上一罪關係之他部事實，函
    請併辦審理，此項公函非屬訴訟上之請求，目的僅在促使法
    院注意而已。法院如果併同審判，固係審判不可分法則之適
    用所使然，然如認前案不成立犯罪，或兩案無裁判上一罪之
    關係，則法院應將併辦之部分退回原檢察官，由其另為適法
    之處理。前述檢察官移送併案審理之二十萬元部分事實，與
    起訴判罪部分無法證明有連續犯裁判上一罪關係，又係檢察
    官以行政公函請求併辦，非屬訴訟上之請求，並無訴之存在
    ，則本件起訴之效力自不及於未經起訴之上開二十萬元部分
    。自應將該二十萬元部分予以退回，由原檢察官另為適法之
    處理，方為合法（96年度台上字第1310號判決參照）。
據上論斷，應依刑事訴訟法第369條第1項前段、第364條、第299
條第1項前段，刑法第2條第1項、第55條、修正前刑法第56條、
第339條第1項、罰金罰鍰提高標準條例第1條前段，判決如主文
。
本案經檢察官劉文水到庭執行職務。
中　　華　　民　　國　　96　　年　　5 　　月　　8 　　日
　　　　　　　　　刑事第十二庭  審判長法　官   蔡永昌
　　　　　　　　　　　　　　　　　    法　官   陳榮和
　　　　　　　 　 　　　　　　　　　　法　官   施俊堯
以上正本證明與原本無異。
不得上訴。
                                      書記官   孫佩琳
中　　華　　民　　國　　96　　年　　5 　　月　　8 　　日
附表一：
┌──┬─────┬───────┬─────┬──────────────┬─────┐
│項次│告訴人    │日　　　　　期│匯入金額（│匯　　　入　　　帳　　　號  │帳號申設人│
│　　│（被害人）│　　　　　　　│新台幣）　│　                          │　　　　　│
├──┼─────┼───────┼─────┼──────────────┼─────┤
│ 1　│乙○○    │九十四年十月  │四十五萬元│上海商業儲蓄銀行土城分行    │甲○○　  │
│　　│　　　　　│十二日        │          │00000000000000│　　　　　│
├──┼─────┼───────┼─────┼──────────────┼─────┤
│ 2　│乙○○　　│九十四年十月  │二十五萬元│上海商業儲蓄銀行土城分行    │甲○○　  │
│　　│　　　　　│十九日        │       　 │00000000000000│　　　　　│
├──┼─────┼───────┼─────┼──────────────┼─────┤
│ 3　│乙○○　　│九十四年十一月│十八萬元  │上海商業儲蓄銀行土城分行    │甲○○　  │
│　　│　　　　　│一日　　      │       　 │00000000000000│　　　　　│
└──┴─────┴───────┴─────┴──────────────┴─────┘
附表二：
┌──┬─────┬───────┬─────┬──────────────┬─────┐
│項次│被害人    │日　 期 　　　│匯入金額（│匯　　　入　　　帳　　　號　│帳號申設人│
│　　│（告訴人）│　　　　　　　│新台幣）　│　　　　　　　　　　　　　　│　　　　　│
├──┼─────┼───────┼─────┼──────────────┼─────┤
│ 1　│杜昕倫　　│九十四年十月  │二十萬元  │上海商業儲蓄銀行土城分行    │甲○○　  │
│　　│　　　　　│十三日        │　        │00000000000000│　　　　　│
├──┼─────┼───────┼─────┼──────────────┼─────┤
│ 2　│杜昕倫　　│九十四年十月  │六十五萬元│上海商業儲蓄銀行土城分行    │甲○○　  │
│　　│　　　　　│十七日        │　        │00000000000000│　　　　　│
├──┼─────┼───────┼─────┼──────────────┼─────┤
│ 3　│杜昕倫　　│九十四年十二月│三十五萬元│上海商業儲蓄銀行土城分行    │甲○○　  │
│　　│　　　　　│二十二日      │　        │00000000000000│　　　　　│
├──┼─────┼───────┼─────┼──────────────┼─────┤
│ 4　│杜昕倫　　│九十四年十二月│十萬元    │上海商業儲蓄銀行土城分行    │甲○○　  │
│　　│　　　　　│二十三日      │　        │00000000000000│　　　　　│
└──┴─────┴───────┴─────┴──────────────┴─────┘
附錄：本案論罪科刑法條
刑法第339條
（普通詐欺罪）
意圖為自己或第三人不法之所有，以詐術使人將本人或第三人之
物交付者，處5年以下有期徒刑、拘役或科或併科1千元以下罰金
。
以前項方法得財產上不法之利益或使第三人得之者，亦同。
前二項之未遂犯罰之。
